---
title: "Las páginas web más visitadas"
description: |
  Viendo qué páginas web son las más visitadas, de qué categoría son y de dónde proceden
author:
  - name: Adeline Baillifard (baillifa@alumni.uv.es)
    affiliation: Universitat de València
    affiliation-url: https://www.uv.es
date: 2023-01-13
categories: [trabajo BigData]
title-block-banner: false
title-block-banner-color: "#FFFFFF"
toc: true
toc-location: left
toc-depth: 3
smooth-scroll: true
format: 
  html:
    link-external-newwindow: true
    backgroundcolor: "#f2f7f6"
    embed-resources: true
---
# Introducción

Mi trabajo se divide en 3 partes: 

- una lista de las páginas web más visitadas
- las categorías y subcategorías de las páginas web más visitadas
- los países de origen de las páginas web más visitadas

## Datos

Los datos vienen de <https://www.kaggle.com/>, plataforma web para concursos de ciencia de datos.

```{r}
#| code-fold: true

#Datos
datos <- rio::import("./datos/df_1.csv") 
colnames(datos) <- as.character(datos[1,])
datos <- datos[-1,]
names(datos)[names(datos) == "NA"] <- "Position"
names(datos)[names(datos) == "Principal country/territory"] <- "Country"
datos$Position = datos$Position +1

#Paquetes utilizados
library(readr)
library(dplyr)
library(tidyverse)
library(plotly)
library(knitr)
library(gganimate)
library(ggplot2)
library(forcats)
library(gt)
library(gtExtras)
library(tmap)
library(sf)
library(maps)
library(mapdata)
library(highcharter)

```

# Lista de las páginas web más visitadas

Para empezar, veamos las páginas web más visitadas mediante una lista.

```{r}
#| code-fold: true

  
datos_1 <- datos %>% select (Position, Site, "Domain Name", Country)



datos_1 <- datos_1 %>%
  mutate(Country = case_when(
    str_detect(Country,'United States') ~ "https://raw.githubusercontent.com/BjnNowak/TdF/main/us.png",
    str_detect(Country,'China') ~ 'https://cdn-icons-png.flaticon.com/512/197/197375.png',
    str_detect(Country,'Russia') ~ 'https://cdn-icons-png.flaticon.com/512/197/197408.png',
    str_detect(Country,'Czech Republic') ~ 'https://cdn-icons-png.flaticon.com/512/8363/8363183.png',
    str_detect(Country,'Canada') ~ 'https://cdn-icons-png.flaticon.com/512/197/197430.png',
    str_detect(Country,'France') ~ 'https://raw.githubusercontent.com/BjnNowak/TdF/main/fr.png',
    str_detect(Country,'Japan') ~ 'https://cdn-icons-png.flaticon.com/512/197/197604.png',
    str_detect(Country,'South Korea') ~ 'https://cdn-icons-png.flaticon.com/512/197/197582.png',
    str_detect(Country,'Cyprus') ~ 'https://cdn-icons-png.flaticon.com/512/4854/4854941.png',
    str_detect(Country,'Brazil') ~ 'https://cdn-icons-png.flaticon.com/512/197/197386.png',
    str_detect(Country,'Netherlands') ~ 'https://cdn-icons-png.flaticon.com/512/6157/6157397.png'
  ))


tab_1 <- datos_1 %>% 
  gt(rowname_col = "Position") %>% 
  tab_stubhead(label = md("**Position**"))

tab_1 <- tab_1 %>%
  tab_header(title = md("**Páginas Web más visitadas**"),
                      subtitle = md("en orden")) %>%
  gtExtras::gt_img_rows(columns = Country, height = 30)

tab_1 <- tab_1 %>%
  tab_style(
    # Select object to modify
    locations = cells_title(groups = 'title'),
    # Specify text style
    style = list(
      cell_text(
        font=google_font(name = 'Bebas Neue'), 
        size='xx-large',
        color='DarkCyan'
  )))

tab_1
```

# Categorías de las páginas web más visitadas

## Categorías

```{r}
#| code-fold: true
datos[datos == "Computers Electronics and Technology > Search Engines"] <- "Computers Electronics and Technology"
datos[datos == "Computers Electronics and Technology > Email"] <- "Computers Electronics and Technology"
datos[datos == "Computers Electronics and Technology > Social Media Networks"] <- "Computers Electronics and Technology"
datos[datos == "Computers Electronics and Technology > Telecommunications"] <- "Computers Electronics and Technology"
datos[datos == "Computers Electronics and Technology > Programming and Developer Software"] <- "Computers Electronics and Technology"
datos[datos == "Computers Electronics and Technology > Consumer Electronics"] <- "Computers Electronics and Technology"
datos[datos == "Computers Electronics and Technology > Other Computers Electronics and Technology"] <- "Computers Electronics and Technology"
datos[datos == "Arts & Entertainment > Streaming & Online TV"] <- "Arts & Entertainment"
datos[datos == "Arts & Entertainment > Animation and Comics"] <- "Arts & Entertainment"
datos[datos == "Arts & Entertainment > Other Arts and Entertainment"] <- "Arts & Entertainment"
datos[datos == "Reference Materials > Dictionaries and Encyclopedias"] <- "Reference Materials"
datos[datos == "eCommerce & Shopping > Marketplace"] <- "eCommerce & Shopping"
datos[datos == "Science and Education > Weather"] <- "Science and Education"
datos[datos == "Games > Video Games Consoles and Accessories"] <- "Games"
datos[datos == "Travel and Tourism > Accommodation and Hotels"] <- "Travel and Tourism" 



datos_2 <- datos %>% mutate(Category = forcats::as_factor(Category)) #- convertimos la v. category a factor con la f. as_factor()
datos_2 <- datos_2 %>% mutate(Category = forcats::fct_infreq(Category)) #- fct_infreq() los niveles del factor según su frecuencia de mayor a menor
p1 <- ggplot(datos_2, aes(fct_rev(Category))) 
p1 <- p1 + geom_bar(fill = "DarkCyan") + xlab("Categoría de los sitios Web") + ylab("Cantidad") + coord_flip()


plotly::ggplotly(p1)

```


Las categorías de páginas web más visitadas son "electrónica y tecnología informática", "editores de noticias y medios de comunicación" y páginas para adultos.

## Subcategorías

::: {.panel-tabset}

## Subcategorías de las páginas web más visitadas

```{r}
#| code-fold: true
datos <- rio::import("./datos/df_1.csv") 
colnames(datos) <- as.character(datos[1,])
datos <- datos[-1,]
names(datos)[names(datos) == "NA"] <- "Position"
names(datos)[names(datos) == "Principal country/territory"] <- "Country"
datos$Position = datos$Position +1

datos <- datos %>%
  separate(col = "Category",
           into = paste0("Category", 1:2), sep = ">",
           extra = "merge") %>%
  drop_na()

datos_4 <- datos %>%
  select(Category2, Category1) %>%
  count(Category2, Category1) %>%
  drop_na()

names(datos_4)[names(datos_4) == "Category2"] <- "Subcategoría"
names(datos_4)[names(datos_4) == "Category1"] <- "Categoría"
names(datos_4)[names(datos_4) == "n"] <- "Cantidad"

p3 <- ggplot(datos_4, aes(x = Subcategoría, y = Cantidad, color = Categoría)) + geom_point() + coord_flip()

p3 + transition_states(
    Categoría,
    transition_length = 2,
    state_length = 10)


```

La categoría más grande, "Electrónica y tecnología informática", incluye las páginas web de telecomunicaciones, redes sociales, motores de búsqueda, software de programación y desarrollo, correo electrónico y electrónica de consumo. Así pues, las más básicas páginas web, las que utilizamos a diario. La mayoría de la páginas están en la subcategoría de redes sociales.

La categoría "Arte y Entretenimiento" incluye la televisión en streaming y en línea y las animaciones y cómics.

## Otra forma de considerar las subcategorías

```{r}
#| code-fold: true
p2 <- ggplot(datos_4, aes(x = Subcategoría, y = Cantidad)) + geom_point() + coord_flip()

p2 + facet_wrap(vars(Categoría),  nrow = 10, ncol = 10)

```

:::

# Países de origen de las páginas web

::: {.panel-tabset}

## Con highcharter

```{r}
#| code-fold: true

datos <- rio::import("./datos/df_1.csv") 
colnames(datos) <- as.character(datos[1,])
datos <- datos[-1,]
names(datos)[names(datos) == "NA"] <- "Position"
names(datos)[names(datos) == "Principal country/territory"] <- "Country"
datos$Position = datos$Position +1

datos_3 <- datos %>%
  select(Country) %>%
  count(Country)

datos_3[datos_3 == "Russia"] <- "Russian Federation"
datos_3[datos_3 == "South Korea"] <- "Republic of Korea"

dat <- iso3166
dat <- rename(dat, "iso-a3" = a3)

mapa <- full_join(dat, datos_3, by = c("ISOname" = "Country"))
mapa[is.na(mapa)] <- 0
mapa <- mapa[-82,]
mapa <- mapa[-48,]

hcmap(
  map = "custom/world-highres3", # high resolution world map
  data = mapa, # name of dataset
  joinBy = "iso-a3",
  value = "n",
  showInLegend = FALSE, # hide legend
  download_map_data = TRUE
) %>%
  hc_mapNavigation(enabled = FALSE) %>%
  hc_legend("none") %>%
  hc_title(text = "Cantidad de páginas web por país de origen") %>%
  hc_colorAxis(minColor = "#d1ebeb", maxColor = "#008b8b")

```

## Con tmap

```{r}
#| code-fold: true

datos_3 <- datos %>%
  select(Country) %>%
  count(Country)

datos_3[datos_3 == "Czech Republic"] <- "Czech Rep."
datos_3[datos_3 == "South Korea"] <- "Korea"


data(World) 
world <- World ; rm(World)


world <- world %>% filter(continent != "Antarctica") %>% filter(name != "Greenland")
aa <- ggplot() + geom_sf(data = world) + theme_void()
world <- world %>% select(name, geometry)

map2 <- full_join(datos_3, world, by = c("Country" = "name"))

map3 <- map2 %>% 
  ggplot + geom_sf (data = map2, aes(geometry = geometry , fill = n)) + scale_fill_viridis_c(option = "mako", trans = "sqrt") + labs(title = "Cantidad de páginas web por país de origen", subtitle = "(más claro mayor, más oscuro menor)") 

map3

```

:::

Aquí vemos que los mapas están muy vacíos porque la mayoría de los sitios web más visitados del mundo proceden de EE.UU. (30), Rusia (5) y China (4). Podemos concluir que las potencias mundiales poseen casi todas las principales páginas web.

